【裁判字號】    98,交抗,1129
【裁判日期】    980430
【裁判案由】    違反道路交通管理處罰條例
【裁判全文】
臺灣高等法院交通事件裁定            98年度交抗字第1129號
抗  告  人
即受處分人  甲○○
上列抗告人因違反道路交通管理處罰條例案件，不服臺灣士林地
方法院中華民國98年3月31日裁定（97年度交聲字第1427號），
提起抗告，本院裁定如下：
    主  文
抗告駁回。
    理  由
一、按汽車駕駛人，駕駛汽車行車速度，超過規定之最高時速60
    公里以上，處6,000 元以上24,000元以下罰鍰，並當場禁止
    其駕駛；汽車駕駛人，違反前開規定者，除依原條款處罰緩
    外，並記違規點數3 點，且應接受道路交通安全講習，道路
    交通管理處罰條例第43條第1項第2款、第63條第1項第3款、
    第24條第1項第3款分別定有明文。
二、本件原裁定意旨略以：抗告人於舉發當時駕駛之XX-6452 號
    租賃小客車，行經舉發地點經測速照相機測速結果，其時速
    為180公里之事實，有採證相片1幀在卷可稽。復經證人即本
    件舉發警員黃棠坤於原審具結證稱：國道1號公路北向283.3
    公里、285.5 公里處都沒有照相，只有公告地點，因為照相
    機沒有那麼多等語。且本件採證之測速照相機業經經濟部標
    準檢驗局於96年11月6日檢定合格，其有效期限至97年11 月
    30日，此有該局雷達測速儀檢定合格證書 1份在卷可參。抗
    告人以前詞置辯並無理由，而予駁回。
三、抗告意旨略以：本件測速地點是在國道1號公路北向284公里
    處，經抗告人在網站上查詢結果，得知國道1號公路北向283
    .3 公里、285.5公里處，都各設有 1支測速照相機，伊質疑
    如果舉發當時，伊在舉發地點的行車時速是 180公里，為何
    另外 2支測速照相機沒有照到，而且本件車子是伊租的，所
    以伊的技術不是很純熟，該車也已經有 3年多車齡，里程數
    有 6萬多公里，如果伊真的開得這麼快，自己也會有感覺。
    且伊不可能在短短1,500公尺由110公里以下的車速加速到18
    0公里，又在700公尺距離內降低至 110公里以下，為此提起
    抗告云云。
四、經查：抗告人雖稱其並無以時速180 公里駕駛之技術及膽量
    、該車亦無開至時速180 公里之性能等詞置辯。然本件測速
    照相機之測速結果既為時速180 公里，該照相機之檢測亦為
    正常，於舉發時間（上午9 時53分許）亦非車潮擁擠時，該
    測速結果當屬可採。原裁定據此駁回抗告人之異議，並無違
    誤。抗告人猶執陳詞，指摘原裁定不當，核無理由，應予駁
    回。
據上論結，應依道路交通案件處理辦法第26條，刑事訴訟法第41
2條，裁定如主文。
中    華    民    國    98    年    4     月    30    日
                  刑事第七庭  審判長法  官  陳晴教
                                    法  官  游紅桃
                                    法  官  楊智勝
以上正本證明與原本無異。
不得再抗告。
                                    書記官  李麗花
中    華    民    國    98    年    5     月    4     日


司法院資訊處製作；財團法人民間司法改革基金會備份。
